最高法院民事判決　　　　　　　　　　　　　　　　九十一年度台上字第一二七號
　　上　訴　人　乙○○
　　　　　　　　甲○○
　　共　　　同
　　訴訟代理人　曾肇昌律師
　　被 上訴 人　丙○○
　　　　　　　　兼王成信承受.
　　　　　　　　丁○○
　　　　　　　　兼王成信承受.
右當事人間請求損害賠償事件，上訴人對於中華民國九十年四月十七日台灣高等法院
再審判決（八十九年度再字第一二二號），提起上訴，本院判決如左：
    主  文
上訴駁回。
第三審訴訟費用，由上訴人負擔。
    理  由
本件上訴人主張：伊發見未經原確定判決（本院八十九年度台上字第一一○二號判決
）斟酌之證物，即：(一)王尾於六十八年七月三十一日親自簽名全權委任上訴人甲○○
處理合建契約書正本；(二)標的土地之一即新竹市○○段（下同）二三○號曾由王尾與
人洽談合建事宜之工程估價單、預定合建圖各一件；(三)王尾親筆記錄管業土地地價稅
繳納文件；(四)標的土地二一四號土地，由王尾與台灣電力股份有限公司（下稱台電公
司）就該筆土地使用事項所成立之土地使用承諾書；(五)王尾於八十一年間與訴外人陳
在瀛、陳火龍簽立之買賣契約，總價為新台幣（下同）三千九百四十六萬元，較之原
確定判決認定之價格（八千一百十萬元）差距達四千一百六十四萬元之多。以上證物
如經斟酌，伊必可受較有利益之判決等情，依民事訴訟法第四百九十六條第一項第十
三款之規定，對於原確定判決提起再審之訴。
原審以：上訴人提出前開文件為證物，惟：(一)王尾於六十八年七月三十一日親自簽名
全權委任上訴人甲○○處理合建契約書，僅能證明王尾有授權上訴人甲○○處理合建
事宜，但不能證明其確為所有權人；(二)王尾於七十三年十月二十五日擬以王成信名下
之二三○號土地列入與人洽談合建之新建工程估價單、預定合建圖，僅能證明王尾擬
與建商進行合建事宜，不能證明其確為所有權人；(三)王尾親筆記錄管業土地地價稅繳
納文件，僅能證明王尾曾替被上訴人、王成信繳納該稅捐，但繳納稅捐者非必為所有
權人；(四)王尾與台電公司間之土地使用承諾書，僅能證明丙○○與台電公司間就二一
四號土地有土地使用之約定，王尾與甲○○為其證明人，亦與被上訴人無關；(五)王尾
於八十一年間與陳在瀛、陳火龍簽立之買賣契約書，早於前訴訟程序經上訴人於原審
（八十三年度重上字第四一七號）提出且經言詞辯論，自非發見未經斟酌之新證據等
詞，認上訴人本件再審之訴為無理由，爰判決予以駁回，經核於法洵無不合。上訴論
旨，仍執陳詞，指摘原判決違法，求予廢棄，非有理由。
據上論結，本件上訴為無理由，依民事訴訟法第四百八十一條、第四百四十九條第一
項、第七十八條，判決如主文。
中      華      民      國    九十一    年      一      月     十八     日
                              最高法院民事第六庭
                                  審判長法官  吳  正  一
                                        法官  劉  福  來
                                        法官  鄭  玉  山
                                        法官  葉  勝  利
                                        法官  顏  南  全
      右正本證明與原本無異
                                              書  記  官
中      華      民      國    九十一    年      二      月      七      日
